【裁判字號】    89,上訴,1561
【裁判日期】    890309
【裁判案由】    毒品危害防制條例
【裁判全文】
台灣高等法院刑事判決                          八十九年度上訴字第一五六一號
    上  訴  人
    即  被  告  甲○○
右上訴人因違反毒品危害防制條例案件，不服台灣板橋地方法院八十八年度訴字第一
八八０號，中華民國八十九年三月九日第一審判決（起訴案號：台灣板橋地方法院檢
察署八十八年度偵字第二０八一０號），提起上訴，本院判決如左：
    主  文
原判決撤銷。
甲○○轉讓第二級毒品，處有期徒刑陸月。
    事  實
一、甲○○明知安非他命係屬毒品（按係第二級毒品），不得轉讓，竟於民國（下同
    ）八十八年八月二十一日晚上七時許，在台北縣中和市○○街三四巷二號二樓，
    將其向某姓名不詳綽號「賢仔」之成年男子購得供己施用之第二級毒品安非他命
    ，無償轉讓十小包供成年人沙德威非法施用（由檢察官另案偵辦），嗣於同年九
    月六日二時許，為警在上址查獲，並扣得沙德威受讓之安非他命（驗餘淨重四點
    四一公克）及其所有與本件無關之分裝袋五十三個（公訴人誤載為七十三個）、
  吸食器二組。
二、案經台北縣警察局新莊分局報請臺灣板橋地方法院檢察署檢察官偵查起訴。
    理  由
一、右揭事實，業據被告甲○○於警訊時供承：「我只有將安非他命免費供朋友使用
    ，我曾於八十八年八月二十一日晚上交給沙德威十小包安非他命。我因於當日（
    二十一日）晚上七時左右交給沙德威安非他命後，我就至台北市○○街，復於九
    時許即被警方查獲我身上另有安非他命而至看守所勒戒」等語不諱（見偵查卷第
    六頁背面），並經證人沙德威於警訊時證述：「是甲○○交給我的，八十八年八
    月二十二日（按係八十八年八月二十一日之誤）中午甲○○拿十小包的安非他命
    給我，每包約一公克左右，結果甲○○在當晚就因毒品案被警方逮捕」等語無異
    （見偵查卷第八頁背面），復有沙德威受讓之安非他命（驗餘淨重四點四一公克
    ）扣案可證，又前開扣案之物品，經法務部調查局檢驗結果，確係甲基安非他命
    ，亦有該局八十九年一月十四日第00000000號檢驗通知書乙紙在卷可憑
    。雖被告於本院審理時翻異前詞，辯稱：伊只是將安非他命置放於沙德威住處，
    係沙德威自行取去吸用云云，惟與前開證據不符，無非砌詞巧飾，不足採信。至
    證人沙德威於檢察官偵查中改稱：「他並無交十包給我，他本身也只剩這十包」
    云云，亦屬事後迴護之詞，不足採取。
二、被告係於八十八年八月二十一日晚間九時許，在其所駕駛之Ｕ三－九九七號營業
    小客車內，另案為警查獲，並扣得安非他命九包（淨重八．五公克）及安非他命
    殘渣夾鍊袋一只，有臺灣臺北地方法院八十九年度訴字第三八四號刑事判決一份
    在卷為憑，而依被告及證人沙德威於前開警訊時所述，被告轉讓安非他命與沙德
    威是日（被告供稱係晚上七時許）即遭警查獲，足見被告轉讓安非他命與沙德威
    之時間係八十八年八月二十一日晚上七時許，證人沙德威於警訊時供稱被告係於
    八十八年八月二十二日中午交付伊安非他命云云，應係記憶錯誤所致，惟尚不礙
    於被告犯罪事實之成立，附此敘明。本件事證明確，被告犯行堪以認定。
三、按毒品危害防制條例業於八十六年十月三十日經立法院三讀通過，於八十七年五
    月二十日經總統公布施行，自同年月二十二日起生效，並將安非他命列為第二級
    毒品予以管制，不得非法製造、運輸、販賣、轉讓、施用或持有。是以被告無償
    提供安非他命供他人施用，核其所為，係犯毒品危害防制條例第八條第二項之轉
    讓第二級毒品罪。其轉讓前非法持有第二級毒品安非他命之低度行為，為轉讓之
    高度行為所吸收，不另論罪。
四、原審因予論罪科刑，固非無見。惟查前開扣案之安非他命（驗餘淨重四點四一公
    克）既已由被告轉讓與沙德威所有後遭查獲，自應於沙德威所涉另案為沒收銷燬
    之諭知，乃原判決就該扣案之物品遽於本案宣告沒收銷燬，已有未洽。又本件公
    訴人係起訴被告自八十八年七月中旬起迄同年九月六日凌晨一時許止，有連續轉
    讓安非他命之犯行，乃原判決就被告被訴其餘轉讓安非他命部分未於理由欄內敘
    明不成立犯罪之憑據，亦有未合。被告上訴意旨，否認犯罪，雖無足取，但查原
    判決既有可議，自應予以撤銷，並自為判決。爰審酌被告犯罪之動機、目的、手
    段、所生損害、轉讓第二級毒品之數量及犯後態度等一切情狀，量處如主文第二
    項所示之刑，以資懲戒。
五、扣案之安非他命（驗餘淨重四點四一公克），已由被告轉讓與沙德威所有後遭查
    獲，另分裝袋五十三個及吸食器二組，為沙德威所有，供其施用毒品之器具，自
    均不在本案為沒收或銷燬之諭知。
六、公訴意旨另以：被告基於概括之犯意，除前開時間外，另自八十八年七月中旬起
    迄同年九月六日凌晨一時許止，在台北縣中和市○○街三四巷二號二樓，連續轉
    讓安非他命與沙德威，嗣於同年九月六日凌晨二時許，在上址為警查獲。因認被
    告此部分亦均涉犯毒品罪毒品危害防制條例第八條第二項之轉讓第二級毒品罪嫌
    云云。惟按犯罪事實應依證據認定之，無證據不得推定其犯罪事實，刑事訴訟法
    第一百五十四條定有明文。又刑事訴訟法上所謂認定犯罪事實之證據，係指足以
    認定被告確有犯罪行為之積極證據而言，該項證據自須適合於被告犯罪事實之認
    定，始得採為斷罪資料，最高法院著有二十九年上字第三一０五號判例可資參照
    。經查：證人沙德威於警訊時固供稱：「八十八年七月份開始吸安，均由甲○○
    所提供，並未向我索價，而我亦主動送他行動電話卡答謝。最後一次吸食係八十
    八年九月六日一時許」等語，惟為被告所堅詞否認，且該部分除證人沙德威前開
    指訴外，尚乏其他積極證據足以補強並擔保前開證詞之真實性，自難遽令被告入
    罪。此外，復查無其他確切證據，足資證明被告涉有上開犯行，自屬不能證明被
    告此部分犯罪，惟因公訴人指此與前開論罪科刑部分，有連續犯關係，屬裁判上
    一罪，爰不另為無罪之諭知。
據上論斷，應依刑事訴訟法第三百六十九條第一項前段、第三百六十四條、第二百九
十九條第一項前段、毒品危害防制條例第八條第二項，判決如主文。
本案經檢察官曾忠己到庭執行職務。
中    華    民    國    八十九    年       六       月      二十一      日
                            臺灣高等法院刑事第六庭
                                審判長法  官  陳  春  秋
                                      法  官  王  麗  莉
                                      法  官  高  明  哲
右正本證明與原本無異。
不得上訴。
                                      書記官  李  垂  福
中    華    民    國    八十九    年       六       月      二十三      日
附錄：本案論罪科刑法條全文
毒品危害防制條例第八條第二項
轉讓第一級毒品者，處一年以上七年以下有期徒刑，得併科新臺幣一百萬元以下罰金
。
轉讓第二級毒品者，處六月以上五年以下有期徒刑，得併科新臺幣七十萬元以下罰金
。
轉讓第三級毒品者，處三年以下有期徒刑，得併科新臺幣三十萬元以下罰金。
前三項之未遂犯罪之。


司法院資訊處製作；財團法人民間司法改革基金會備份。
